# “收回投资所收到的现金”与“取得投资收益所收到的现金”列示求教

提问人：105319346 时间：2017-08-16 17:19:56
A公司（母公司）现处置对其全资子公司70%的长期股权投资，该长期股权投资成本为 10 亿元，其中 8 亿为现金出资， 2 亿为非货币资产增资形成，收到处置对价 20 亿元，请教大家A公司母公司现金流量表中：（ 1 ）收回投资所收到的现金是列示 20 亿元，还是 8 亿元乘以70%的5.6亿元，或 10 亿*70%的 7 亿元。（ 2 ）若按后两种方法列示，则与 20 亿元的差额是否放入取得投资收益所收到的现金列示？

回答人：chenyiwei
处置股权收到的现金 20 亿元，在母公司个别现金流量表中均列入“收回投资所收到的现金”。合并报表层面则在扣除该子公司处置日的现金及现金等价物余额之后的净额列入“处置子公司或其他营业单位收到的现金净额”。